【裁判字號】    99,台上,1963
【裁判日期】    990401
【裁判案由】    偽造文書
【裁判全文】
最高法院刑事判決            九十九年度台上字第一九六三號
上  訴  人  甲○○
上列上訴人因偽造文書案件，不服台灣高等法院台南分院中華民
國九十九年一月二十八日第二審判決（九十八年度上訴字第一一
四三號，起訴案號：台灣雲林地方法院檢察署九十七年度偵續一
字第二號），提起上訴，本院判決如下：
    主  文
上訴駁回。
    理  由
按刑事訴訟法第三百七十七條規定，上訴於第三審法院，非以判
決違背法令為理由，不得為之。是提起第三審上訴，應以原判決
違背法令為理由，係屬法定要件。如果上訴理由書狀並未依據卷
內訴訟資料，具體指摘原判決不適用何種法則或如何適用不當，
或所指摘原判決違法情事，顯與法律規定得為第三審上訴理由之
違法情形，不相適合時，均應認其上訴為違背法律上之程式，予
以駁回。又裁判上一罪案件之一部分得提起第三審上訴者，不得
上訴第三審部分，依審判不可分原則，第三審法院亦應併予審判
，但以得上訴部分之上訴合法為前提，如該上訴為不合法，第三
審法院既應從程序上予以駁回，而無從為實體上判決，對於不得
上訴部分自無從適用審判不可分原則，併為實體上審判。本件原
判決認定上訴人甲○○與其前妻林雅莉（業經判處罪刑確定）意
圖為自己不法所有，以林建良（會單上記載其原名林文良）、郭
凡愃名義加入上訴人所召合會為會員，並連續冒名偽造標單，得
標後詐取活會會員之會款等情，因予撤銷第一審判決，改判仍依
牽連犯之例，從一重論處上訴人共同連續行使偽造私文書罪刑（
處有期徒刑一年二月，減為有期徒刑七月），已敘明認定事實之
依據及憑以認定之理由。從形式上觀察，原判決並無違背法令情
事。上訴意旨就得上訴第三審之行使偽造私文書部分，以上訴人
未曾同意以證人林建良、郭凡愃於警詢及偵查中之陳述作為證據
，指摘原判決謂上訴人表示同意為證，與事實不符等語。惟查上
訴人於原審準備程序，對於檢察官所舉多名證人陳述（包括證人
林建良、郭凡愃審判外陳述）、書證及物證之證據方法，經提示
並告以要旨，詢以有何意見，答稱：「對人的供述證據、書證及
物證，證據能力均不爭執，同意列為本案證據。」（見原審卷第
二七背面至三八頁），足見上訴意旨就此所為指摘與卷內資料不
符，顯非合法之第三審上訴理由；此部分之上訴違背法律上程式
，應予駁回。至屬裁判上一罪之刑法第三百三十九條第一項詐欺
取財罪部分，依刑事訴訟法第三百七十六條第四款規定不得提起
第三審上訴，揆諸前開說明，自無從適用審判不可分原則，併為
實體上審判；此部分之上訴不合法，亦應駁回。又本院既從程序
上駁回上訴，上訴人請求改判得易科罰金之刑或宣告緩刑，均無
從審酌，附此敘明。
據上論結，應依刑事訴訟法第三百九十五條前段，判決如主文。
中    華    民    國  九十九  年    四    月    一    日
                      最高法院刑事第十庭
                          審判長法官  花  滿  堂
                                法官  黃  正  興
                                法官  陳  東  誥
                                法官  林  錦  芳
                                法官  洪  昌  宏
本件正本證明與原本無異
                                      書  記  官
中    華    民    國  九十九  年    四    月    六    日
                                                     Ｑ

司法院資訊處製作；財團法人民間司法改革基金會備份。
